臺灣高等法院高雄分院刑事裁定
111年度上訴字第590號
上  訴  人  
即  被  告  林裕峰



上列上訴人因偽造文書等案件，對於本院中華民國111年9月13日
所為第二審判決（111年度上訴字第509號），提起上訴，本院裁
定如下：
    主  文
關於附表編號1、3、5、6、10、11部分之上訴駁回。
    理  由
一、按刑事訴訟法第376條第1項各款規定之案件（即最重本刑為
    3年以下有期徒刑、拘役或專科罰金之罪，或刑法第320條、
    第321條之竊盜罪，第335條、第336條第2項之侵占罪，第33
    9條、第341條之詐欺罪，第342條之背信罪，第346條之恐嚇
    罪，第349條第1項之贓物罪之案件），經第二審判決者，除
    第二審法院係撤銷第一審法院所為無罪、免訴、不受理或管
    轄錯誤之判決，並諭知有罪之判決，被告或得為被告利益上
    訴之人得提起上訴外，其餘均不得上訴於第三審法院，為該
    條項所明定。又按上訴得對於判決之一部為之；未聲明為一
    部者，視為全部上訴；原審法院認為上訴不合法律上之程式
    或法律上不應准許或其上訴權已經喪失者，應以裁定駁回之
    ，刑事訴訟法第348條第1項、第384條前段亦有明文規定。
二、查上訴人即被告（下稱被告）林裕峰因犯偽造文書等罪，經
    原審判決罪刑後，檢察官不服提起上訴，經本院於民國111
    年9月13日以111年度上訴字第590號判決「原判決關於林裕
    峰部分所處之刑及其應執行刑，均撤銷。林裕峰犯如附表編
    號1至11所示之罪，各處如附表編號1至11『本院改判之宣告
    刑』欄所示之刑。其中如附表編號1至8、10至11『本院改判之
    宣告刑』部分，應執行有期徒刑肆年陸月」在案，被告不服
    本院判決，提起第三審上訴，因被告未表明僅就其中一部上
    訴，視為全部上訴，惟被告所犯如附表編號1、3、5、6、10
    、11所示之罪，核屬刑事訴訟法第376條第1項第4款之案件
    ，且本案原審法院此部分非為無罪、免訴、不受理或管轄錯
    誤之判決，本院仍為有罪之科刑判決，亦未合於同條第1項
    但書所揭示得提起上訴之例外情形，依前開說明，既經第二
    審判決，被告就此即不得上訴於第三審法院，茲被告對本院
    就本件所為之第二審判決之如附表編號1、3、5、6、10、11
    部分，向第三審法院上訴，顯屬違背上開規定，應予駁回。
    　　
三、至於上訴人所犯如附表編號2、4、7、8、9所示行使偽造公
    、私文書罪部分，本院待卷證齊全後，再送最高法院審理，
    併此敘明。　　
據上論斷，依刑事訴訟法第384條前段，裁定如主文。
中　　華　　民　　國　　111 　年　　10　　月　　20　　日
                  刑事第八庭    審判長法  官  陳中和
                                      法  官  任森銓
                                      法  官  陳松檀
以上正本證明與原本無異。
不得抗告。
中　　華　　民　　國　　111 　年　　10　　月　　20　　日
　　　　　　　　　　　　　　　　　　　書記官  黃英彥
附表：
編號 事實 原判決主文及沒收 本院改判之宣告刑 1 原判決事實欄一、㈠ 林裕峰犯詐欺取財罪，處有期徒刑玖月。未扣案之犯罪所得新臺幣貳佰捌拾萬元沒收，於全部或一部不能沒收或不宜執行沒收時，追徵其價額。 林裕峰犯詐欺取財罪，處有期徒刑壹年陸月。 2 原判決事實欄一、㈡ 林裕峰犯行使偽造公文書罪，處有期徒刑壹年肆月。扣案如附表三編號1至3所示之物均沒收；未扣案之犯罪所得新臺幣貳佰參拾萬元沒收，於全部或一部不能沒收或不宜執行沒收時，追徵其價額；如附表二編號1至5「應沒收之物」欄位所示之物均沒收。 林裕峰犯行使偽造公文書罪，處有期徒刑貳年。 3 原判決事實欄一、㈢ 林裕峰犯詐欺取財罪，處有期徒刑柒月。未扣案之犯罪所得新臺幣柒拾玖萬伍仟元沒收，於全部或一部不能沒收或不宜執行沒收時，追徵其價額。 林裕峰犯詐欺取財罪，處有期徒刑拾月。 4 原判決事實欄一、㈣ 林裕峰犯行使偽造公文書罪，處有期徒刑壹年壹月。未扣案之犯罪所得新臺幣捌拾萬元沒收，於全部或一部不能沒收或不宜執行沒收時，追徵其價額；如附表二編號6至8「應沒收之物」欄位所示之物均沒收。 林裕峰犯行使偽造公文書罪，處有期徒刑壹年柒月。 5 原判決事實欄一、㈤ 林裕峰犯詐欺取財罪，處有期徒刑捌月。未扣案之犯罪所得新臺幣壹佰伍拾萬元沒收，於全部或一部不能沒收或不宜執行沒收時，追徵其價額。 林裕峰犯詐欺取財罪，處有期徒刑壹年。 6 原判決事實欄一、㈥ 林裕峰犯詐欺取財罪，處有期徒刑捌月。未扣案之犯罪所得新臺幣壹佰伍拾萬元沒收，於全部或一部不能沒收或不宜執行沒收時，追徵其價額。 林裕峰犯詐欺取財罪，處有期徒刑壹年。 7 原判決事實欄一、㈦ 林裕峰犯行使偽造公文書罪，處有期徒刑壹年壹月。扣案如附表三編號2、4所示之物均沒收；未扣案之犯罪所得新臺幣柒拾陸萬元沒收，於全部或一部不能沒收或不宜執行沒收時，追徵其價額；如附表二編號9至10「應沒收之物」欄位所示之物均沒收。 林裕峰犯行使偽造公文書罪，處有期徒刑壹年陸月。 8 原判決事實欄一、㈧ 林裕峰犯行使偽造公文書罪，處有期徒刑壹年壹月。未扣案之犯罪所得新臺幣捌拾貳萬元沒收，於全部或一部不能沒收或不宜執行沒收時，追徵其價額；如附表二編號11至12「應沒收之物」欄位所示之物均沒收。 林裕峰犯行使偽造公文書罪，處有期徒刑壹年陸月。  9 原判決事實欄一、㈨ 林裕峰犯行使偽造私文書罪，處有期徒刑參月，如易科罰金，以新臺幣壹仟元折算壹日。如附表二編號13至14「應沒收之物」欄位所示之物均沒收。 林裕峰犯行使偽造私文書罪，處有期徒刑肆月，如易科罰金，以新臺幣壹仟元折算壹日。 10 原判決事實欄一、㈩ 林裕峰共同犯詐欺取財罪，處有期徒刑捌月。未扣案之犯罪所得新臺幣壹佰參拾柒萬元沒收，於全部或一部不能沒收或不宜執行沒收時，追徵其價額。 林裕峰共同犯詐欺取財罪，處有期徒刑壹年。  11 原判決事實欄一、 林裕峰共同犯詐欺取財罪，處有期徒刑柒月。未扣案之犯罪所得新臺幣柒拾捌萬元沒收，於全部或一部不能沒收或不宜執行沒收時，追徵其價額。 林裕峰共同犯詐欺取財罪，處有期徒刑拾月。